臺灣板橋地方法院交通事件裁定　　　　　　　　　九十三年度交聲字第一六二五號
　　原處分機關　交通部公路總局臺北區監理所
　　異　議　人　甲○○
　　即受處分人
右列受處分人因違反道路交通管理處罰條例案件，對於原處分機關中華民國九十三年
八月三十一日北監自裁字裁四０─Ｚ00000000號裁決處分（原舉發案號：內
政部警政署國道公路警察局公警局交字第Ｚ00000000號）聲明異議，本院裁
定如左：
    主  文
異議駁回。
    理  由
一、按受處分人不服道路交通管理處罰條例第八條主管機關所為之處罰，得於接到裁
    決書之翌日起二十日內，向管轄地方法院聲明異議，同條例第八十七條第一項定
    有明文。現行實務通常係於裁決書附記欄教示受處分人如不服處罰者，得於法定
    二十日期間內，以司法狀紙提出聲明異議，載明相關資料後，交由原處分機關轉
    於法定異議期間內，係向舉發機關提出書面爭執，足以表彰其不服原處分機關所
    為裁決處分之意旨者，應認已符合須於法定期間內提出異議之程序要件。此時，
    舉發機關應將所收書面移由原處分機關轉送管轄地方法院為實體之審查，以維受
    處分人之權益。本件異議人即受處分人甲○○係於民國九十三年九月二日收受原
    處分機關所為之裁決處分，有裁決書及掛號郵件收件回執影本可稽，而異議人於
    二十日之法定期間內，已於同年月二十一日向舉發機關提出申訴書，爭執舉發機
    關並未提出照片證明其有違規情事，亦有舉發機關即內政警政署國道公路警察局
    第六警察隊九十三年九月二十四日公警交訴字第０九三０００二六四四號書函可
    考，已足表彰其不服原裁決處分之意旨，揆諸上開說明，應認異議人聲明異議合
    於程序要件。原處分機關同此見解，將本案轉送本院為實體之審查，洵屬正確，
    合先敘明。
二、原處分意旨略以：異議人即受處分人甲○○於九十三年四月十七日十八時三十分
    許，在國道三號公路第一０九公里北向處，駕駛車號五八０一─ＦＪ號自用小客
    車超速行駛，經警當場舉發「行速一三四公里，限速一一０公里，超速二四公里
    ，測距二二０公尺」之違規，乃依道路交通管理處罰條例第三十三條第一項規定
    ，裁處罰鍰新臺幣六千元，並依同條例第六十三條第一項（第一款）規定，記違
    規點數一點。
三、異議意旨略以：異議人當時駕駛車號五八０一─ＦＪ號自用小客車行駛於國道三
    號公路之外側第一車道，見交通警察拿指揮棒揮舞，不知要哪個車道的車輛停車
    ，因異議人當時駕駛汽車行駛於外側第一車道，就依指示停車，警察見異議人停
    車後，走來告知異議人超速，惟異議人當時駕駛汽車並無超速，僅係遵照警察指
    示而停車，當場要求警察提出超速之照片或單據證明均未果。如此取締，既無照
    片，也無單據證明，毫無憑據，老百姓豈會接受等語。
四、按汽車行駛於高速公路或設站管制之道路，而不遵管制之規定者，處汽車駕駛人
    新臺幣三千元以上六千元以下罰鍰，並予記點，道路交通管理處罰條例第三十三
    條第一項、第六十三條第一項第一款定有明文。
五、經查：
（一）本件異議人於九十三年四月十七日十八時三十分許，駕駛車號五八０一─ＦＪ
      號自用小客車，行經國道三號公路第一０九公里北向處，為執勤員警楊國裕、
      鄭明郎以雷射測速槍測得其行車速度為時速一三四公里（測距二二０公尺），
      而該路段最高速限為時速一一０公里，超速二十四公里；警員當時使用之測速
      槍，係針對單一車輛進行鎖定測速，測速槍上有一抬頭顯示幕，測速時係以抬
      頭顯示幕正中央十字標的形之雷射光瞄準點，對準單一受測車輛進行測速（不
      論該車行駛何車道，以測速槍瞄準所測之車，即可測得該車之車速及測距值，
      立即顯示於面板上）；經警監視確認無誤後，乃將異議人所駕駛之汽車攔停稽
      查，於告知違規事實後當場製單舉發，並將其中收受通知聯當場交由異議人收
      受後，由異議人在收受通知聯者簽章欄上簽名確認無訛等情，有內政部警政署
      國道公路警察局第六警察隊九十三年九月七日公警六交訴字第０九三０００二
      三五三號書函、舉發通知單等影本各一件附卷可稽。
（二）異議人當時對於上開現場舉發並未加以爭執，復未為任何之保留，即於舉發通
      知單上簽名後收受通知聯，衡情當時亦未否認確有舉發通知單所載之超速情事
      。又異議人於九十三年四月十七日當場簽收舉發通知單後，未於指定到案日期
      （九十三年五月二日）到案，遲至三個多月之後，始於九十三年七月二十三日
      提出申訴，倘異議人當時並無違規情事，豈有甘願簽收舉發通知單在前，且未
      即時提出爭執，任其擱置長達三個多月之理？足見本件違規事實應屬明確。
（三）從而，舉發機關之執勤員警以異議人在高速公路有超速行駛情事，違反道路交
      通管理處罰條例第三十三條第一項規定，當場製單舉發，並指定應到案日期（
      九十三年五月二日），嗣異議人未依限到案，遲至九十三年七月二十三日始向
      原處分機關申訴，逾越應到案期限三十日以上，原處分機關乃依道路交通管理
      處罰條例第三十三條第一項、違反道路交通管理事件統一裁罰基準表之規定，
      裁處罰鍰新臺幣六千元，並依同條例第六十三條第一項第一款規定，記違規點
      數一點，於法均屬有據。異議人於收受舉通知單三個多月之後，始空言否認有
      違規情事，並以舉發機關未提出超速照片或單據證明為由，對原處分機關所為
      之裁決處分聲明異議，洵屬無理，應予駁回。
據上論斷，應依道路交通案件處理辦法第十九條，裁定如主文。
中　　　華　　　民　　　國　　九十三　　年　　十一　　　月　　 三十   　日
                              臺灣板橋地方法院交通法庭
                                  法　官  朱  嘉  川
右正本證明與原本無異。
如不服本裁定應於送達後五日內向本院提出抗告狀。
                                  書記官  林  志  憲
中　　　華　　　民　　　國　　九十三　　年　　十一　　　月　　 三十   　日
